臺灣士林地方法院小額民事判決
111年度士小字第1836號
原      告  明台產物保險股份有限公司

法定代理人  松延洋介
訴訟代理人  陳振盛  
            陳昱宏  
被      告  王勝賢  
訴訟代理人  王亞齡  
上列當事人間侵權行為損害賠償(交通)事件，於中華民國111年9
月2日言詞辯論終結，本院判決如下：
    主  文
被告應給付原告新臺幣貳萬貳仟參佰貳拾玖元，及自民國一百一
十一年七月二十二日起至清償日止，按年息百分之五計算之利息
。
原告其餘之訴駁回。
訴訟費用新臺幣壹仟元，其中新臺幣伍佰玖拾陸元由被告負擔，
餘由原告負擔。
本判決原告勝訴部分得假執行。但被告以新臺幣貳萬貳仟參佰貳
拾玖元預供擔保得免為假執行。
    訴訟標的及理由要領
一、原告起訴主張：被告於民國110 年8月1日16時30分許，駕駛
    車牌號碼0000-00 號自用小客車（下稱A 車），行經臺北市
    ○○區○○○路0段00巷00號前時，涉有向右轉未注意其他車輛之
    過失，致A車右側車身撞擊原告所承保訴外人陳薇閔所有、
    由訴外人陳啟龍停放於上開路段路旁之車牌號碼000-0000號
    自用小客車（下稱B 車）左側車身，造成B 車受有損害。經
    送廠維修後，計支出修復費用共新臺幣（下同）37,462 元
    （其中工資費用：9,135 元、烤漆費用：11,512元、零件費
    用：16,815 元），原告已全部依保險契約賠付予陳薇閔，
    依保險法第53條規定，原告自得代位求償。為此，爰依保險
    法第53條、民法第184 條第1 項前段、第191 條之2之規定
    ，聲明請求被告應給付37,462元，及自起訴狀繕本送達翌日
    起至清償日止，按年息5％計算之利息等語。
二、被告則以：伊不否認有於上開時、地駕駛A車與原告承保之B
     車發生碰撞，然本件交通事故僅係A車右側後照鏡碰撞B車
    左側後照鏡，並未碰撞如原告提出估價單所示維修項目之相
    關部位，故該估價單所示B 車維修項目，並非伊所造成，自
    不應令伊負損害賠償責任等語，資為抗辯；並聲明：原告之
    訴駁回；及如受不利益判決，願供擔保請准宣告免為假執行
    。
三、原告主張被告於上開時、地駕駛A 車，於右轉彎時有未注意
    其他車輛之過失，致撞擊已停放於同路段路旁之由原告所承
    保之B 車，造成B 車受有損害等情，業據提出汽車保險單、
    行車執照、駕駛執照、道路交通事故當事人登記聯單、估價
    單、統一發票及汽車險理賠申請書等件為證，且經本院依職
    權向臺北市政府警察局交通大隊函調道路交通事故初步分析
    研判表、道路交通事故現場圖、A3類道路交通事故調查紀錄
    表、道路交通事故當事人登記聯單及現場照片核閱無訛。被
    告固不否認有過失，惟仍抗辯稱：本件交通事故僅A車右側
    後照鏡碰撞B車左側後照鏡，並未碰撞到如估價單所示維修
    項目之相關部位等語。經查，觀諸B 車受損位置照片（見本
    院卷第36-37頁）顯示，B 車左側前葉子板、保險桿及輪圈
    處確有刮痕，且該刮痕呈現白色顯應屬新刮痕，此與A車受
    損位置照片（見本院卷第34-36頁）顯示，A車右側車身及右
    後車尾亦有刮痕，且該刮痕同樣呈現白色，亦應同屬新刮痕
    。且依B車車主陳啟龍於警詢中證稱：我於肇事時間在家中
    聽到碰撞聲，出門查看我停在門口的B車，當時被告正在擦
    他車上碰撞的痕跡等語（見本院卷第30頁），足見B車車主
    陳啟龍於被告駕駛A車碰撞B車當時人在家中並非在屋外，其
    能聽見碰撞聲，顯見該碰撞聲非小，而B車照後鏡之刮痕甚
    淺（見本院卷第37頁）且照後鏡並無斷裂情形，送修之估價
    單亦無記載須特別修理照後鏡，可見被告駕駛A車並非嚴重
    碰撞B車之照後鏡，應不可能發出如原告保戶陳啟龍在家中
    所能聽聞之碰撞聲響，故本件被告駕駛A車應不僅止於碰撞B
    車之照後鏡而已。又查，被告駕駛之A車右側車身及右後車
    尾均有明顯之新刮痕，被告否認是本次碰撞所造成，然無法
    提出是何時何次事故造成之新刮痕，故被告否認其車身之新
    刮痕非本次碰撞造成應係卸責之詞。綜上，難認被告抗辯可
    採。基上事證，足認B 車係左側前葉子板、保險桿及輪圈遭
    A車右側車身擦撞而毀損。原告據此請求被告賠償如估價單
    所示維修項目之修繕費用，即屬有據。被告空言抗辯本件交
    通事故僅A車右側後照鏡碰撞到B車左側後照鏡，並未碰撞到
    如估價單所示維修項目即左側前葉子板、保險桿及輪圈等部
    位云云，與上開事證不符，殊非可採。
四、按因故意或過失，不法侵害他人之權利者，負損害賠償責任
    ，民法第184 條第1 項前段定有明文。又依民法第196 條規
    定，不法毀損他人之物者，被害人得請求其物因毀損所減少
    之價額，而所謂賠償物被毀損所減少之價額，得以修復費用
    為估定標準，但以必要者為限（最高法院77年度第9 次民事
    庭會議決議參照）。是本件原告因被告駕駛A 車之過失行為
    致B 車受損，以修理費作為減少價額之依據，請求被告賠償
    ，自為法所許。據原告所提估價單，B 車之修復費用為37,4
    62 元（其中工資費用：9,135 元、烤漆費用：11,512元、
    零件費用：16,815 元）。然而以新零件更換舊零件之零件
    折舊部分非屬必要費用，應予扣除。查B 車係於105 年2月1
    5日出廠使用（行照上未寫明出廠日，依法推定為該月15日
    ），有行照影本附卷可稽，依行政院所頒固定資產耐用年數
    表及固定資產折舊率表規定，小客車耐用年數為5 年，依定
    率遞減法每年應折舊一千分之三百六十九，參酌「營利事業
    所得稅查核準則」第95條第6 項規定「固定資產提列折舊採
    用平均法或定率遞減法者，以1 年為計算單位，其使用期間
    未滿1 年者，按實際使用之月數相當於全年之比例計算之，
    不滿1 月者，以1 月計」。據此，則至發生本件交通事故之
    日即110年8 月1 日為止，B 車已實際使用逾5 年 ，故原告
    就更換零件部分，所得請求被告賠償之範圍，扣除如附表計
    算書所示之折舊值後，應以1,682 元為限，加上其餘非屬零
    件之工資費用9,135 元、烤漆費用11,512元，共計22,329元
    。逾此部分之請求，為無理由，應予駁回。
五、從而，原告依保險代位及民法侵權行為法律關係，請求被告
    賠償原告22,329元，及自起訴狀繕本送達翌日（即111 年7
    月22日）起至清償日止，按年息百分之5 計算之利息，為有
    理由，應予准許，逾此部分之請求，為無理由，應予駁回。
六、本件事證已臻明確，兩造其餘攻擊防禦方法及證據，核與判
    決之結果，不生影響，爰不一一論列，併此敘明。
七、本件原告勝訴部分，係就民事訴訟法第436條之8第1項適用
    小額程序所為被告敗訴之判決，依同法第436條之20之規定
    ，應依職權宣告假執行。又被告陳明願供擔保請准宣告免為
    假執行，核無不合，爰酌定相當之擔保金額准許之。另依職
    權確定訴訟費用額為1,000元（第一審裁判費），其中596元
    應由被告負擔，餘由原告負擔。 　　
中　　華　　民　　國　　111 　年　　9 　　月　　16　　日
                  士林簡易庭  法  官  張明儀
以上為正本係照原本作成。
如不服本判決，應於送達後20日內，向本院提出上訴狀並應記載
上訴理由，表明關於原判決所違背之法令及其具體內容與依訴訟
資料可認為原判決有違背法令之具體事實，如於本判決宣示後送
達前提起上訴者，應於判決送達後20日內補提上訴理由書（須附
繕本）。
中　　華　　民　　國　　111 　年　　9 　　月　　16　　日
                              書記官  劉彥婷
附表
-----
折舊時間           金額
第1年折舊值        16,815×0.369=6,205
第1年折舊後價值    16,815-6,205=10,610
第2年折舊值        10,610×0.369=3,915
第2年折舊後價值    10,610-3,915=6,695
第3年折舊值        6,695×0.369=2,470
第3年折舊後價值    6,695-2,470=4,225
第4年折舊值        4,225×0.369=1,559
第4年折舊後價值    4,225-1,559=2,666
第5年折舊值        2,666×0.369=984
第5年折舊後價值    2,666-984=1,682